#### **GUIDO GUILLERMO ZEGARRA DURAN**

### **TÉCNICO DE ENFERMERÍA**

## **DATOS DE CONTACTO**

#### **Domicilio**

Jr. Isabel I de Castilla N°2467 Mz H lote 18 Asociación Ayacucho - Las Flores Paradero 21 San Juan de Lurigancho

#### **Email**

guidoguillermozegarraduran@gmail.com

## Teléfono

01 308-8929

#### Celular

947 135 109

#### **PERFIL PERSONAL**

Técnico Enfermero experimentado con 12 años de experiencia en establecimientos de salud, consultorios, clínicas y hospitales. Durante los años de mi carrera he desarrollado una actitud de ayuda al prójimo en el bienestar de su salud de manera respetuosa, responsable, escuchando de forma activa, cumpliendo las normas y contribuir al área de salud en bien de una mejor calidad de vida de los pacientes.

### **EXPERIENCIA LABORAL**

Hospital Alberto Sabogal Sologuren – Es Salud (Callao) Técnico Asistencial de Enfermería Enero 2021 - Febrero 2022

UCI-COVID (Adultos)

Clínica San Gabriel S.A.C. (San Miguel) Técnico Asistencial de Enfermería Febrero 2019 - Agosto 2021

- Hospitalización (Adultos)
- Emergencia (Adultos)

Hospital Santa Rosa - Minsa (Pueblo Libre) Técnico Asistencial de Enfermería Junio 2018 - Diciembre 2018

- Técnico asistencial en ambulancia
- Emergencia (Adultos)



Clínica Maisón de Santé - S.A.C. (Surco) Técnico Asistencial de Enfermería Mayo 2017 - Agosto 2018

• Emergencia (Adultos)

Centro Odontológico "Dueñas" SAC (S.J.L) Técnico Asistencial de Enfermería Junio 2016 - Enero 2018

Asistente Dental

Clínica Centenario Peruano Japonesa. S.A.C. (Pueblo Libre) Técnico Asistencial de Enfermería Julio 2013 - Mayo 2016

- Hospitalización (Adultos)
- UCI-UCIN (Adultos)

Hospital Nacional III Emergencias Grau - Essalud (Lima) Servis: Sagen Perú Work S.A.C. Convenio con ESSALUD Técnico Asistencial de Enfermería Septiembre 2011 - Junio 2013

- Hospitalización (Niños Adultos)
- UCI- UCIN (Adultos)

Centro Medico Particular "San Juan Medic Center" S.A.C (SJL) Técnico Asistencial de Enfermería Marzo 2010 - Noviembre 2011

- Triaje (Niños Adultos)
- Técnico Asistencial en Consultorios

Consultorio Médico de Traumatología "Chirinos" S.A.C (Jesús María) Técnico Asistencial de Enfermería Abril 2009 - Marzo 2010

Asistir al médico traumatólogo

Centro Odontológico "Zegarra" S.A.C (SJL) Técnico Asistencial de Enfermería Enero 2008 - Diciembre 2008

Asistente Dental

### **FORMACION ACADEMICA**

Instituto Tecnológico Superior de Salud Privada Daniel Alcides Carrión - Lima Grado Técnico de Enfermería Abril 2005 - Enero 2009

### **APTITUDES**

- Atención en urgencias, manejo de emergencias pediátricas y Shock Trauma
- Cuidado y rehabilitación de adulto mayor
- Manejo de paciente crítico
- Atención integral al niño y el adolescente
- Procedimientos en Cirugía menor
- Asistencia en prevención de infecciones Intra-hospitalarias

### **IDIOMAS**

• Ingles B1

# **COMPUTACIÓN**

• Power Point, Word, Excel

# **REFERENCIAS PERSONALES**

Licenciada Enfermera: Ruth Castillo (Jefa en UCI)

Hospital Sabogal Celular: 996 595 857

Licenciada Enfermera: Sandra Godoy (Enfermera en Hospitalización)

Clínica San Gabriel. Celular: 963 311 730

Técnica Enfermera: Zoila López (Técnica en Emergencia)

Hospital Santa Rosa - Minsa.

Celular: 978 649 874

Licenciada Enfermera: Alicia Jibaja. (Jefa de Enfermería)

Clínica Maisón de Santé. Celular: 995 615 213

Técnica Enfermera: Deane Vela (Técnica en Hospitalización)

Clínica Centenario Peruano Japonesa

Celular: 996 084 254

Médico Cirujano: Miguel Barrera (Jefe de Centro Médico)

Centro Médico San Juan Medic Center

Celular: 980 455 140

# **INFORMACIÓN ADICIONAL**

Disponibilidad inmediata.